Inventaris van het archief van het Interprovinciaal Overleg en haar rechtsvoorgangers, (1946) 1947-2003
Nationaal Archief, Den Haag
- Gemeenschappelijke regeling IPO 1987-2003, 1.
  - Stukken naar inhoud beschreven, B
    - Taken, B.2.
      - Advisering inzake onderwijs, educatie, cultuur, sport en natuurbeheer, B.2.13.
        - Natuurbeheer, B.2.13.3.
          - Convenant tussen IPO en het ministerie van Landbouw, Natuurbeleid en Visserij inzake het Natuurbeleidsplan, 1997; 1003; 1 omslag
          - Rapport "Interprovinciale Monitoring in het Landelijk Gebied" door M. de Vaan", 1997; 869; 1 omslag
          - Besluit tot aanwijzing van projecten die in aanmerking komen voor Groenfondsleningen, 1997; 1777; 1 omslag
          - Rapport "Nieuwsgierig naar vernieuwing; Tussentijdse evaluatie beleidsthema plattelandsvernieuwing", 1997 - 1998; 870; 1 omslag
          - Standpuntbepaling inzake de rol van de provincies bij beoordeling van aanvragen in het kader van de Stimuleringsregeling vernieuwing landelijk gebied, 1998; 871; 1 omslag
          - Bepaling van het beleid inzake plattelandsvernieuwing, 1998 - 1999; 868; 1 omslag
          - Vergaderstukken bestuurlijk overleg met de stichting Nationaal Groenfonds, 1998 - 2000; 1007; 1 omslag
          - Vergaderstukken betreffende het overleg van portefeuillehouders groen, 1998 - 2001; 1454; 1 omslag
          - Vaststelling van de financiële verdeelsleutel voor de provinciale coördinatie van particulier weidevogelbeheer, 2000 - 2003; 1447; 1 omslag
          - Uitwerking van een sturingsmodel door het IPO, het ministerie van Landbouw, Natuurberheer en Visserij en het ministerie van Volkshuisvesting Ruimtelijke Ordening en Milieuhygiëne voor het landelijk gebied; bestuursovereenkomst gebiedsgerichte inrichting landelijk gebied 2001-2004, 1812; 1 omslag
          - Uitwerking van het sturingsmodel en bestuursovereenkomst gebiedsgerichte inrichting landelijk gebied met een handleiding van provinciale uitvoeringprogramma's, 2001; 1446; 1 omslag
          - Vergaderstukken betreffende de sturing landelijk gebied, directeurenoverleg, 2001; 1339-1342; 2 omslagen
            - 2001, 1339
            - 2001 - 2002, 1342
          - Instelling van de task force landelijk gebied, 2001 - 2002; 1462; 1 omslag
          - Vergaderstukken van het overleg van portefeuillehouders groen, 2001 - 2002; 1461; 1 omslag
          - Vergaderstukken van de Task force landelijk gebied, 2002; 1440; 1 omslag
          - Decentralisatie IPO - Landbouw en visserij, 1.2.2.13.3.1.
            - Vergaderstukken van decentralisatie projecten IPO en het ministerie van Landbouw Natuurbeheer Visserij, regiegroep Decentralisatie Impuls, 1991 - 1995; 1150; 1 omslag
            - Vergaderstukken betreffende het overleg Klankbordgroep Decentralisatieprojecten IPO en het ministerie van Landbouw Natuurbeheer Visserij, 1993 - 1994; 1270-1271; 2 omslagen
              - 1993 - 1994, 1270
              - 1994, 1271
            - Decentralisatieprojecten IPO en het ministerie van Landbouw Natuurbeheer Visserij, klankbordgroep Decentralisatie Impuls, 1994; 1059; 1 omslag
            - Vergaderstukken van de klankbordgroep Decentralisatie Impuls inzake decentralisatieprojecten van het ministerie van Landbouw Natuurbeheer Visserij en IPO, 1994 - 1995; 1029; 1 omslag
            - Informatiebulletins over de decentralisatieprojecten van IPO en het ministerie van Landbouw Natuurbeheer Visserij, 1994 - 1995; 1061; 1 omslag
            - Decentralisatieprojecten IPO en het ministerie van Landbouw Natuurbeheer Visserij, inclusief de uitvoeringsovereenkomst Groenfonds, 1995; 1269; 1 omslag
            - Vergaderstukken van de klankbordgroep Decentralisatie Impuls (DI), 1995; 1078; 1 omslag
            - Decentralisatieprojecten IPO en het ministerie van Landbouw Natuurbeheer Visserij en de regeling van de overgang van personeel van het ministerie van Landbouw Natuurbeheer Visserij naar de provincies, 1995 - 1996; 1058; 1 omslag
            - Advisering decentralisatie projecten IPO en het ministerie van Landbouw Natuurbeheer Visserij, 1996; 1132; 1 omslag
            - Decentralisatieprojecten IPO en het Ministerie van Landbouw Natuurbeheer en Visserij, 1993 - 1996; 1185-1193
              - 1993 - 1994, 1185; 1 omslag
              - 1995 - 1996, 1187; 1 omslag
              - Vergoeding jachtfonds 1995 - 1996, 1193; 1 omslag
              - Projectgroep natuur 1994 - 1995, 1192; 1 omslag
              - projectgroep IMP-97 1996, 1190; 1 omslag
              - Opname van Grevelingen en Midden-Delfland in het Decentralisatie Impuls (DI) akkoord 1993 - 1994, 1191; 1 omslag
              - Mandaatsbeschikkingen Natuurbeschermingswet, Jachtwet, Vogelwet en Boswet 1995 - 1996, 1189; 1 omslag
              - Groenfonds 1993 - 1995, 1188; 1 omslag
        - Recreatie, B.2.13.4.
          - Standpuntbepaling inzake het landelijk sportbeleid, 1987 - 1988; 503; 1 omslag
          - Advisering aan de staatssecretaris van Welzijn, Volksgezondheid en Cultuur inzake de realisering van proefprojecten met betrekking tot regionale motorcrossaccommodaties, 1987 - 1988; 504; 1 omslag
          - Deelname aan een onderzoek naar openluchtrecreatie van de Nationale Raad voor Landbouwkundig Onderzoek, 1987 - 1990; 505; 1 omslag
          - Standpuntbepaling inzake het beheerbeleid voor de met rijkssubsidie gerealiseerde openluchtrecreatievoorzieningen die in beheer zijn bij andere overheden, 1989; 509; 1 omslag
          - Standpuntbepaling inzake de wijziging van het 'Besluit hygiëne en veiligheid zwemgelegenheden', 1989; 508; 1 omslag
          - Bepaling van het beleid inzake toerisme, 1989 - 1990; 510-511; 2 omslagen
            - 1989 - 1990, 510
            - 1990 januari 31 - oktober, 511
          - Standpuntbepaling inzake het wetsontwerp 'Wet op de openluchtrecreatie', 1990; 516; 1 omslag
          - Standpuntbepaling inzake de nota 'Ondernemen in toerisme' van de staatssecretaris van Economische Zaken, 1990; 517; 1 omslag
          - Besluit deelname aan Stichting Recreatietoervaart, 1994; 832; 1 omslag
          - Vertegenwoordiging in de stuurgroep bijdrageregeling pleziervaart, 1995 - 1997; 1420; 1 omslag
          - Vergaderstukken betreffende de stuurgroep bijdrageregeling pleziervaart, 1995 - 1998; 1419; 1 omslag
          - Advisering inzake de recreatietoervaart, bevat overeenkomsten met de ANWB en de Stichting Recreatietoervaart, 1996; 1006; 1 omslag
          - Vergaderstukken van het bestuurlijk overleg met de staatsecretaris van Volksgezondheid, Welzijn en Sport over het sportbeleid, 1997-1998; 928-1002; 3 omslagen
            - 1997, 928
            - 1997, 929
            - 1998, 1002
          - Vergaderstukken betreffende het bestuurlijk overleg inzake sport, 1999 - 2003; 1442; 1 omslag
          - Vergaderstukken van het bestuurlijk overleg met de Algemene Nederlandse Vereniging van VVV's, 2000; 787; 1 omslag
- Gedeponeerde archieven van rechtsvoorgangers, 2.
  - IPO over algemene en personeelszaken, 2.01.
    - Verslag van de bespreking over de provinciale financiën gehouden op 26 november 1946, 1995; 1 omslag
    - Verslag van de conferentie betreffende de deelname van de provincies aan het Georganiseerde Overleg in Rijkspersoneelszaken, 1947; 2360; 1 omslag
    - Verslag van de werkzaamheden van het IPO inzake Personeelsaangelegenheden vanaf zijn oprichting op 3 april 1947, 1947-1966; 1993; 1 omslag
    - Vergaderstukken inzake IPO-personeelsaangelegenheden, 1947 - 1976; 2287-2289; 3 omslagen
      - 1947 - 1956, 2289
      - 1957 - 1966, 2288
      - 1967 - 1976, 2287
    - Rapportage en nota's inzake overlegstelsel inzake personeelsaangelegenheden, 1947 - 1985; 2208; 1 omslag
    - Vaststelling ziektekostenreglement, 1948 - 1951, 1959; 2342; 1 omslag
    - Vergaderstukken van de interprovinciale studiecommissie voor de classificatie van de werkzaamheden van overheidspersoneel, 1948- 1959; 2312; 1 omslag
    - Vergaderstukken inzake personeelsaangelegenheden, 1948 - 1973; 2262-2269; 7 omslagen
      - 1948 - 1952, 2269
      - 1953 - 1956, 2268
      - 1957 - 1959, 2267
      - 1960 - 1964, 2262
      - 1965 - 1966, 2263
      - 1967 - 1969, 2264
      - 1970 - 1973, 2266
    - Correspondentie en notities betreffende de bestuurlijke organisatie van het IPO, 1948 - 1977; 2015; 1 omslag
    - Advisering inzake de ontwikkeling van een nieuwe pensioenregeling, 1950 - 1964; 2271; 1 omslag
    - Notities betreffende Arbeidscontractanten, 1951; 2254; 1 omslag
    - Totstandkoming interprovinciaal ziektekostenregeling (IZR) provinciaal personeel, 1951 - 1953, 1958; 2347; 1 omslag
    - Rapportage inzake het ziektekostenvraagstuk en wijzigingen in de interprovinciale ziektekosten regeling, 1951 - 1968; 2371; 1 omslag
    - Stukken betreffende het houden van toezicht op gemeentelijk beleid, 1951, 1980; 2300; 1 omslag
    - Rapport van de Subcommissie van het Interprovinciaal overleg, ingesteld ter bestudering van het rapport der Staatscommissie Kruijt inzake het vraagstuk der gemeente-classificatie, 1952; 2226; 1 omslag
    - Verslag van het overleg inzake ontwerp Interprovinciale Ziektekostenregeling d.d. 5 mei 1952, 2359; 1 omslag
    - Benoeming van leden van de Centrale Commissie Interprovinciale Ziektekostenbegroting, 1952 - 1978; 2355; 1 omslag
    - Standpuntbepaling inzake positie van gehuwde vrouwelijke ambtenaren, 1953; 2230; 1 omslag
    - Vergaderstukken van de Studiecommissie Organisatie Interprovinciaal Overleg, 1953 - 1978; 2206; 1 omslag
    - Deelname aan de evaluatie van de tentoonstelling E55, georganiseerd door de Stichting Nationale Energie Manifestatie 1955, 1954; 2207; 1 omslag
    - Uitvoeringsbesluiten interprovinciale ziektekosten regeling, 1954 - 1966; 2378; 1 omslag
    - Standpuntbepaling inzake de salariëring van overheidsdiensten, 1954 - 1963, 1971, 1984; 2382; 1 omslag
    - Samenvatting inzake standpunten der provinciën ter aanzien van de voorstellen van de werkcommissie Bouman, 1955; 2214; 1 omslag
    - Uitoefenen van het toezicht op d gemeentelijke rechtspositieregeling, 1955; 2366; 1 omslag
    - Advisering inzake de rechtspositieregeling, 1955 - 1971; 2299; 1 omslag
    - Vergaderstukken van de interprovinciale coördinatie commissie werkclassificatie, 1955 - 1971; 2307; 1 omslag
    - Verslagen van het IPO overleg voor Algemene Personeelszaken, 1956 - 1986; 2013-2017; 3 omslagen
      - 1956 - 1972, 2013
      - 1973 - 1976, 2017
      - 1980 - 1986, 2014
    - Stukken betreffende de studiecommissie '5 daagse werkweek', 1957 - 1960; 2315; 1 omslag
    - Standpuntbepaling inzake herziening van de Ambtenarenwet, 1957 - 1978; 2238; 1 omslag
    - Adviesverlening inzake wijzigingen in de kinderbijslag, 1957 - 1982; 2244; 1 omslag
    - Vergaderstukken van het georganiseerd overleg in ambtenarenzaken, 1957 - 1985; 2215; 1 omslag
    - Vergaderstukken van de interprovinciale commissie werkclassificatie van overheidspersoneel, 1958; 2313; 1 omslag
    - Standpuntbepaling inzake de weduwen- en wezenverzekering en invaliditeitsverzekering, 1958 -1959; 2273; 1 omslag
    - Vergaderstukken inzake de Interprovinciale Studiecommissie Pensioenwetgeving, 1958 - 1959; 2274; 1 omslag
    - Advisering inzake ambtenarenspaarregelingen, 1958 - 1967; 2296; 1 omslag
    - Vergaderstukken inzake personeelsbeleid, 1958, 1977; 2213; 1 omslag
    - Reactie op de wijzigingen in de Arbeidstijdenwet, 1958 - 1985; 2256; 1 omslag
    - Advisering inzake personeelsbeleid van de provincies, 1958 - 1986; 2210; 1 omslag
    - Eindrapport van de Interprovinciale Studiecommissie Status Ambtenaren, 1959; 2383; 1 omslag
    - Vergaderstukken van de interprovinciale coördinatie commissie werkclassificatie en prestatiebeloning, 1960 - 1961; 2311; 1 omslag
    - Vergaderstukken van de interprovinciale coördinatie commissie werkclassificatie en prestatiebeloning en werkgroep bedrijven, 1960 - 1961; 2306; 1 omslag
    - Vergaderstukken van de interprovinciale coördinatie commissie werkclassificatie en prestatiebeloning werkgroep functievoorbeeld en voor de provinciale waterstaatsdiensten, 1960 - 1961; 2308; 1 omslag
    - Vergaderstukken van de interprovinciale coördinatie commissiewerk werkclassificatie en prestatiebeloning werkgroep functievoorbeelden voor de provinciale ziekenhuizen, het bedienend personeel enz., 1960 - 1961; 2309; 1 omslag
    - Wijzigingen Interprovinciaal Ziektekostenregeling (IZR) provinciaal personeel, 1960 - 1968, 1971; 2348; 1 omslag
    - Besluitvorming en standpuntbepaling inzake Interprovinciaal Ziektekostenregeling, 1960 - 1986; 2354; 1 omslag
    - Wijzigingen op het uitvoeringsbesluit Interprovinciaal Ziektekostenregeling, 1960 - 1986; 2373-2377; 2 omslagen
      - 1960 - 1973, 2377
      - 1974 - 1986, 2373
    - Verslagen van de werkgroep loonbepalende nevenfactoren, 1961; 2314; 1 omslag
    - Vergaderstukken van het interprovinciaal overleg inzake personeelsaangelegenheden, 1961 - 1971; 2310; 1 omslag
    - Vergaderstukken betreffende de interprovinciale werkgroep van personeelsfunctionarissen, 1961 - 1976; 1569; 1 omslag
    - Standpuntbepaling inzake de nota Woningvraagstuk Provinciaal Personeel, 1962 - 1965; 2246; 1 omslag
    - Vergaderstukken van de interprovinciale coördinatie commissie werkclassificatie en prestatiebeloning, 1962 - 1968; 2304; 1 omslag
    - Opstellen van rapporten inzake een methodische beoordeling van personeel, 1962 - 1977; 2270; 1 omslag
    - Advisering inzake de vakantieverlofregeling en de vakantie-uitkering verweerrecht ambtenaren, 1962 - 1982; 2293; 1 omslag
    - Standpuntbepaling inzake de inspraak van ambtenaren betreffende hun arbeidsvoorwaarden, 1963, 1967; 2363; 1 omslag
    - Verslagen van het Rijksoverleg, 1963 - 1985; 2368-2381; 4 omslagen
      - 1947 - 1962, 2368
      - 1963 - 1965, 2380
      - 1965 - 1970, 2381
      - 1971 - 1985, 2379
    - Advisering inzake de invoering van een nieuwe pensioenwet, 1964; 2277; 1 omslag
    - Standpuntbepaling inzake wijzigingen Ambtenarenreglement ten behoeve van functioneel leeftijdsontslag, 1964 - 1966; 2240; 1 omslag
    - Standpuntbepaling inzake het invoeren van een nieuwe pensioenwet, 1964 - 1971; 2278; 1 omslag
    - Verslaglegging IPO-bijeenkomst dd 8 april 1965 inzake gemeentelijke waterschapslasten, 2346; 1 omslag
    - Advisering inzake de opleiding van personeel, 1965 - 1985; 2303; 1 omslag
    - Automatisering van de administratie interprovinciale ziektekosten regeling, 1966 - 1983; 2372; 1 omslag
    - Vergaderstukken van de interprovinciale werkgroep van personeelsfunctionarissen, 1966 - 1986; 1570; 1 omslag
    - Advisering inzake vertegenwoordiging Commissie IZR en de Ziekenfondsraad in verband met uitvoering AWBZ, 1967; 2350; 1 omslag
    - Beschrijving van de werkwijze bij automatisering gegevens interprovinciale ziektekostenregeling, 1967; 2351; 1 omslag
    - Standpuntbepaling inzake rechtsongelijkheid van vrouwen, 1967; 2362; 1 omslag
    - Standpuntbepaling inzake integratie Hogere Bestuursdienst, 1967 - 1968; 2245; 1 omslag
    - Advisering inzake het opstellen van variabele werktijden, 1967 - 1977; 2294; 1 omslag
    - Vergoeding fractievoorzitters in verband met toenemende werkzaamheden, 1967 - 1984; 2227; 1 omslag
    - Advisering inzake de toepassing van artikel B van de Algemene Burgerlijke, 1968; 2276; 1 omslag
    - Rapport "Personeelsbeleid bij de provinciën", 1968; 1994; 1 omslag
    - Vergaderstukken inzake het overleg IPO- A(lgemeen) dd 18 april 1968, 2343; 1 omslag
    - Verslagen overleg IPO-commissie Automatisering inzake de Interprovinciale Ziektekostenregeling, 1968 - 1970; 2352; 1 omslag
    - Verslagen van het interprovinciaal overleg inzake personeelsaangelegenheden, studiecommissie opleiding provinciaal personeel, 1968 - 1974; 2317; 1 omslag
    - Advisering inzake de nota "Archiefbeleid en vernietigingsgrondslag archiefbescheiden", 1968 - 1981; 1987; 1 omslag
    - Instelling, de taakuitvoering en de werkwijze, 1968 - 1986; 1559; 1 omslag
    - Standpuntbepaling inzake de gemeenschappelijke regeling ziektekostenvoorziening, 1969; 2272; 1 omslag
    - Vaststelling beroepsprocedure Interprovinciale Ziektekostenregeling, 1969 - 1970; 2357; 1 omslag
    - Advisering inzake vorming van hoger provinciaal personeel, 1969 = 1972; 2302; 1 omslag
    - Rapporten "Vorming hoger provinciaal personeel en bedrijfsvoering", 1969 - 1972; 1996; 1 omslag
    - Stukken betreffende het interne overleg tussen de IPO-personeelsfunctionarissen inzake de positie van oudere werknemers, 1969 - 1983; 2280; 1 omslag
    - Rapport van de commissie positie oudere ambtenaren, 1970; 2279; 1 omslag
    - Advisering inzake faciliteit vakorganisaties, 1970 - 1971; 2295; 1 omslag
    - Vergaderstukken van de commissie contactgroep personeelsbeleid inzake pensioen, toeslagen en rechtspositie, 1970 - 1973; 2004; 1 omslag
    - Vaststellen van de verordening inzake waardering van provinciale functies, 1970 - 1975; 2242; 1 omslag
    - Wijzigingen model Uitkerings- en pensioenverordening Gedeputeerde Staten, 1970 - 1979; 2006; 1 omslag
    - Vergaderstukken inzake personeelsaangelegenheden, 1970 - 1981; 2212; 1 omslag
    - Behandeling van verschillen in provinciale rechtspositieregelingen, 1971 - 1985; 2369; 1 omslag
    - Advisering inzake ziektestatistiek, 1972; 2250; 1 omslag
    - Vergaderstukken betreffende Interprovinciale Contact Commissie, 1972 - 1981; 2211; 1 omslag
    - Regeling Gezinslidmaatschap interprovinciale ziektekosten regeling in verband met een interim-regeling ziektekosten, 1972 - 1982; 2376; 1 omslag
    - Uitoefening van het toezicht op de gemeentelijke rechtspleging, 1972 - 1982; 2365; 1 omslag
    - Advisering inzake herziening Gemeentewet, 1972 - 1983; 2224; 1 omslag
    - Rapport salarisharmonisatie provinciale toprangen, 1972 - 1986; 2003; 1 omslag
    - Advies aan het Ministerie van Binnenlandse Zaken over Jaarwedde leden van de Gedeputeerde Staten, 1973; 2001; 1 omslag
    - Rapport "Presentiegelden Raden en Commissie", 1973; 1999; 1 omslag
    - Schrijvens inzake Borgstellingsfondsen, 1973; 2143; 1 omslag
    - Standpuntbepaling inzake nota Overheid en materieel ambtenarenrecht, 1973, 1981; 2364; 1 omslag
    - Onderzoek naar de positie van het Statenlid, 1973 - 1985; 2000; 1 omslag
    - Vertegenwoordiging IPO in de werkgroep Ambtelijk beraad, 1973 - 1986; 2218; 1 omslag
    - Instelling van commissie Herwaardering Personeel Functionele Raden en Opbouworganen, 1974; 2237; 1 omslag
    - Advisering inzake het stakingsrecht van ambtenaren, 1974 - 1976; 2297; 1 omslag
    - Evaluatie van functioneren van bestuurlijk en ambtelijk beraad, 1974 - 1977; 2217; 1 omslag
    - Vergaderstukken inzake personeelsaangelegenheden, 1974 - 1977; 2265; 1 omslag
    - IPO onderzoeksrapport inzake voeding en de verdeling van middelen van het Provinciefonds, 1974 - 1978; 1988; 1 omslag
    - Vergaderstukken betreffende IPO overleg voor Algemene Personeelszaken, 1975 - 1986; 2018; 1 omslag
    - Advies inzake rechtspositie Staten lidmaatschap, 1976; 1998; 1 omslag
    - Verslagen van de interprovinciale commissie vorming en opleiding provinciaal personeel, 1976 - 1978; 2316; 1 omslag
    - Advisering inzake de wijziging op de Algemene Pensioenwet Politieke Ambtsdragers, 1976 - 1980; 2275; 1 omslag
    - Advisering inzake de volkstelling van 1981, 1976 - 1983; 1979; 1 omslag
    - coördinatie van arbeidsvoorwaarden inzake gesubsidieerde provinciale instellingen, 1976 - 1985; 2367; 1 omslag
    - Vergaderstukken betreffende bestuurlijk beraad, 1976 - 1986; 2220; 1 omslag
    - Taakstelling commissie waardering personeel Functionele Raden en Opbouworganen, 1977; 2241; 1 omslag
    - Verslagen betreffende het IPO overleg voor Algemene Personeelszaken, 1977 - 1977; 2009; 1 omslag
    - Advies IPO commissie met betrekking tot de organisatie van revalidatie op regionaal en provinciaal niveau, 1977 - 1983; 2249; 1 omslag
    - Vergaderstukken van de commissie contactgroep personeelsbeleid inzake uitkering, pensioen, nevenfuncties en compensaties, 1977 - 1983; 2005; 1 omslag
    - Vergaderstukken van de Studiecommissie Organisatie Interprovinciaal Overleg, 1977 - 1984; 2197; 1 omslag
    - Vergaderstukken inzake diverse werkgroepen en personeelsgelegenheden, 1977 - 1984; 2286; 1 omslag
    - Advisering en wensen bij kabinetsformaties, 1977 - 1986; 2223; 1 omslag
    - Notulen ICP, 1977 - 1986; 1571; 1 omslag
    - Aanbeveling ter verbetering van de IZR betaalprocedure, 1978 - 1979; 2356; 1 omslag
    - Advisering inzake het toekennen van een uitkering bij ontslag, 1978 - 1979; 2301; 1 omslag
    - Regeling Verhouding Centrale Commissie der interprovinciale ziektekosten regeling en Interprovinciaal overleg, 1978 - 1980; 2374; 1 omslag
    - Vergaderstukken betreffende het overleg met de Vereniging Nederlandse Gemeenten, 1978 - 1981; 1951; 1 omslag
    - Samenstelling IPO besturen, 1978 - 1983; 1992; 1 omslag
    - Rapporten van de Studiecommissie organisatie IPO, 1978 - 1985; 1997; 1 omslag
    - Vergaderstukken betreffende bestuurlijk beraad, 1978 - 1986; 2221; 1 omslag
    - Vergaderstukken betreffende personeelsaangelegenheden, 1978 - 1986; 2261; 1 omslag
    - Wijzigingen Interprovinciale Ziektekostenregeling (IZR) provinciaal personeel, 1978 - 1983, 1988; 2349; 1 omslag
    - Standpuntbepaling inzake de bezoldiging van ambtenaren, 1979; 2281; 1 omslag
    - Standpuntbepaling inzake personele aspecten bij gemeentelijke herindelingen, 1979; 2231; 1 omslag
    - Vaststelling overwerkvergoeding in het kader van deeltijdarbeid, 1979; 2243; 1 omslag
    - Advisering inzake personele aspecten van gemeentelijke herindelingen, 1979 - 1980; 2225; 1 omslag
    - Advisering inzake het modelrecht verweerrecht ambtenaren, 1979 - 1981; 2292; 1 omslag
    - Vergaderverslagen van de vaste Commissie van Advies en Bijstand voor Personeelsbeleid en Organisatie, 1979 - 1981; 2204; 1 omslag
    - Vergaderstukken van de Studiecommissie Organisatie Interprovinciaal Overleg, 1979 - 1983; 2205; 1 omslag
    - Samenvattingen van het bestuurlijk overleg, 1979 - 1984; 2219; 1 omslag
    - Begeleiden van de bestuurlijke kader van het Interprovinciaal Overleg, 1979 - 1986; 2203; 1 omslag
    - Vergaderstukken betreffende de organisatie Interprovinciaal Overleg, 1979 - 1986; 2196; 1 omslag
    - Definitiestudierapport inzake de Interprovinciale Ziektekostenregeling (IZR), 1980; 2353; 1 omslag
    - Nota IPO-werkgroep "Nieuwe Politiewet", 1980; 1971; 1 omslag
    - Advisering inzake collectieve arbeidsgeschillen, 1980 - 1981; 2216; 1 omslag
    - Standpuntbepaling inzake verkiezingen en aanpassingen in de kieswet, 1980 - 1981; 1947; 1 omslag
    - Advisering inzake de ombudsfunctie voor lagere publiekrechtelijke lichamen, 1980 - 1984; 2222; 1 omslag
    - Adviesverlening inzake compensatie volkstelling, 1981; 2344; 1 omslag
    - Aanwijzing van IPO water als overlegorgaan inzake ontgrondingen, 1982; 1944; 1 omslag
    - Vaststelling van het reglement persoonlijke levenssfeer Interprovinciale Ziektekostenregeling, 1982 -1984; 2358; 1 omslag
    - Vergaderstukken van het IPO voor vraagstukken van bestuurlijke organisatie, 1982 - 1986; 2397; 1 omslag
    - Advies aan het Ministerie van Binnenlandse Zaken inzake wijziging Provinciewet in verband met financiële voorzieningen, 1983; 2002; 1 omslag
    - Rapport "Interprovinciaal op het decentralisatieplan", 1983; 2147; 1 omslag
    - Rapport "Privatisering: van leuze tot keuze", 1983; 773; 1 omslag
    - Evaluatie betreffende Interprovinciale Ziektekostenregeling (IZR), 1983 - 1985; 2370; 1 omslag
    - Verlenen van medewerking aan de stuurgroep Voorlichtingsproject Deeltijdarbeid, 1983 - 1985; 2239; 1 omslag
    - Eindrapport van de evaluatie commissie interprovinciale ziektekosten regeling, 1983 - 1986; 2375; 1 omslag
    - Informatie-uitwisseling studiecommissie Organisatie Interprovinciaal Overleg, 1984; 2201-2202; 2 omslagen
      - 1984, 2202
      - 1984, 2201